臺灣高雄地方法院刑事判決　　　　　　　96年度訴字第4088號
公　訴　人　臺灣高雄地方法院檢察署檢察官
被　　　告　丙○○
　　　　　　　　　　（現於臺灣高雄戒治所戒治中）
指定辯護人　甲○公設辯護人蘇鴻吉
上列被告因違反槍砲彈藥刀械管制條例案件，經檢察官提起公訴
（96年度偵字第17951 號），甲○判決如下：
    主  文
丙○○未經許可，持有可發射金屬具有殺傷力之空氣手槍，處有
期徒刑參年貳月，併科罰金新臺幣肆萬元，罰金如易服勞役，以
新臺幣壹仟元折算壹日。扣案可發射金屬具有殺傷力之空氣手槍
壹支（槍枝管制編號高鑑0000000000號）、小型高壓氣體鋼瓶貳
瓶、小鋼珠貳顆，均沒收。
    事  實
一、丙○○明知可發射金屬鋼珠具殺傷力之空氣手槍，為槍砲彈
    藥刀械管制條例所管制之物品，非經中央主管機關許可不得
    持有之，竟於不詳時間，在屏東縣枋寮鄉某模型店，購得具
    有殺傷力之仿義大利貝瑞塔廠M84 型半自動手槍外型之空氣
    手槍1 支（槍枝管制編號高鑑0000000000號）後，即藏放在
    其位於屏東縣佳冬鄉禮義巷7 號住處，而無故持有之。嗣於
    民國96年6 月19日下午4 時40分許，攜帶上開槍枝外出時，
    在高雄巿前鎮區○○○路43巷4 號，為巡邏員警發現形跡可
    疑攔檢而當場查獲，並扣得上開可發射金屬鋼珠具有殺傷力
    之空氣手槍1 支（內含小型高壓氣體鋼瓶2 瓶、小鋼珠2 顆
    ）。
二、案經高雄巿政府警察局前鎮分局報請臺灣高雄地方法院檢察
    署檢察官偵查起訴。
    理  由
壹、程序方面：
一、按偵查中有關鑑定人之選任及鑑定機關（團體）之囑託，依
    刑事訴訟法第198 條及第208 條之規定，應由檢察官為之，
    而鑑定人及鑑定機關（團體）實施鑑定或審查之人所為之言
    詞或書面報告，即為傳聞證據之例外，具有證據能力。是以
    ，檢察官對於偵查中之案件，認須實施鑑定者，固應就具體
    個案，選任鑑定人或囑託鑑定機關（團體）為之；但對於司
    法警察機關調查中之案件，或有量大或急迫之情形，為因應
    實務之現實需求，如檢察官針對該類案件之性質，認為當然
    有鑑定之必要者，基於檢察一體原則，得由該管檢察長對於
    轄區內之案件，以事前概括選任鑑定人或囑託鑑定機關（團
    體）之方式，俾便轄區內之司法警察官、司法警察對於調查
    中之此類案件，得即時送請事前已選任之鑑定人或囑託之鑑
    定機關（團體）實施鑑定。
二、本案高雄市政府警察局前鎮分局員警於查獲扣案槍枝後，本
    於偵查輔助人員之身分，在案件未移送檢察官偵辦前之調查
    犯罪階段，依據臺灣高雄地方法院檢察署檢察長之概括授權
    ，先行將扣案之槍枝，送請檢察長預先核定之專責鑑定機關
    即高雄縣政府警察局實施鑑定，基於檢察一體原則，該鑑定
    機關亦應視同受承辦檢察官所選任或囑託而執行鑑定業務，
    其出具之書面鑑定報告，應屬刑事訴訟法所定之傳聞例外，
    當具有證據能力。
貳、實體方面：
一、上揭犯罪事實，業據被告於警詢、偵訊及甲○審理時供承不
    諱，並有查獲照片2 張（見偵卷第13頁）、空氣槍1 支、小
    型高壓氣體鋼瓶2 瓶、小鋼珠2 顆在卷及扣案可資佐證，且
    扣案之空氣槍1 支（槍枝管制編號高鑑0000000000號），經
    以性能檢視法、動能測試法鑑驗結果，認係仿義大利貝瑞塔
    （Beretta） 廠M84 型半自動手槍外型製造之空氣手槍，以
    小型二氧化碳鋼瓶內氣體為發射動力，可發射直徑約4.5mm
    彈丸，經實際試射結果，測得鋼珠（直徑約4.5mm 、重0.37
    公克）之發射速度分別為每秒144 、141 、139 公尺，計算
    其動能分別為3.84、3.68、3.57焦耳，單位面積動能分別為
    24.12 、23.13 、22.47 焦耳／平方公分，彈丸單位面積動
    能達20焦耳／平方公分，足以穿入人體皮肉層，此有高雄縣
    政府警察局96年7 月10日高縣警刑鑑字第0960080993 號 槍
    彈鑑定書1 份在卷可憑（見偵卷第28至32頁），上開空氣槍
    顯具殺傷力，屬槍砲彈藥刀械管制條例第4 條第1 項第1 款
    所稱可發射金屬具有殺傷力之槍砲無誤。從而，被告自白核
    與事實相符，本案事證明確，被告犯行洵堪認定。
二、按無故持有槍、彈罪為繼續犯，一經持有，犯罪即告成立，
    其嗣後之繼續持有，乃犯罪行為之繼續，而非犯罪狀態之繼
    續，於終止其持有前，均在其犯罪行為實施中，其間法律縱
    有變更，其行為既繼續實施至新法施行以後，即與犯罪後法
    律有變更之情形不同，不生新舊法比較適用之問題，最高法
    院89年度臺上字第287 號判決、89年度臺非字第186 號判決
    可資參照。查被告丙○○於不詳之時間起因持有槍枝而繼續
    該犯罪行為，揆諸前開說明，自應適用行為終止時之現行槍
    砲彈藥刀械管制條例之規定論處。是核被告所為，係犯現行
    槍砲彈藥刀械管制條例第8 條第4 項之未經許可持有可發射
    金屬具有殺傷力之空氣槍罪。爰審酌被告於現今槍枝氾濫之
    際，猶未經許可持有可發射金屬具有殺傷力之空氣槍，嚴重
    危害社會善良風氣及治安防衛體系，情節匪淺，惟念其犯後
    坦承犯行，態度良好，及參酌其素行、犯罪動機、目的、手
    段及造成社會整體侵害程度等一切情狀，量處如主文所示之
    刑，並就所科罰金部分諭知易服勞役之折算標準，以示懲儆
    。至扣案可發射金屬具有殺傷力之空氣槍1 支係違禁物，應
    依刑法第38條第1 項第1 款之規定宣告沒收；另扣案被告所
    有之小型高壓氣體鋼瓶2 瓶、小鋼珠2 顆，均係被告所有，
    且係供前述空氣槍擊發以造成殺傷力之物，核屬供犯罪所用
    之物，業據被告供明在卷，併依刑法第38條第1 項第2 款宣
    告沒收。
據上論斷，應依刑事訴訟法第299 條第1 項前段，槍砲彈藥刀械
管制條例第8 條第4 項，刑法第11條前段、第42條第3項、第38
條第1 項第1 款、第2 款，判決如主文。
本案經檢察官乙○○到庭執行職務。
中　　華　　民　　國　　96　　年　　12　　月　　13　　日
                  刑事第十二庭  審判長法  官  洪碩垣
                                      法  官  施介元
                                      法　官  葉文博
以上正本證明與原本無異。
如不服本判決應於收受本判決後10日內向甲○提出上訴書狀，並
應敘述具體理由，如未敘述上訴理由者，應於上訴期間屆滿後20
日內補提理由書狀於甲○（均須按他造當事人之人數附繕本）「
切勿逕送上級法院」。
中　　華　　民　　國　　96　　年　　12　　月　　13　　日
                                      書記官  李柏親
附錄本件論罪科刑法條：
槍砲彈藥刀械管制條例第8條
未經許可，製造、販賣或運輸鋼筆槍、瓦斯槍、麻醉槍、獵槍、
空氣槍或第4 條第1 項第1 款所定其他可發射金屬或子彈具有殺
傷力之各式槍砲者，處無期徒刑或5 年以上有期徒刑，併科新臺
幣1 千萬元以下罰金。
未經許可，轉讓、出租或出借前項所列槍枝者，處5 年以上有期
徒刑，併科新臺幣1 千萬元以下罰金。
意圖供自己或他人犯罪之用，而犯前二項之罪者，處無期徒刑或
 7年以上有期徒刑，併科新臺幣 1 千萬元以下罰金。
未經許可，持有、寄藏或意圖販賣而陳列第1 項所列槍枝者，處
3 年以上10年以下有期徒刑，併科新臺幣700 萬元以下罰金。第
1 項至第3 項之未遂犯罰之。
